臺灣臺北地方法院刑事判決
110年度訴字第63號
公  訴  人  臺灣臺北地方檢察署檢察官
被      告  翁育鑫




選任辯護人  林祐增律師
            葉慶人律師
            楊偉毓律師
上列被告因殺人未遂案件，經檢察官提起公訴（109年度偵字第3
1712號），本院判決如下：
    主  文
翁育鑫犯傷害罪，處有期徒刑拾月。
    事  實
一、翁育鑫於民國109年10月3日17時許，在沃夫斯品森羚桌遊店
    （址設臺北市○○區○○○路0段0○0號2樓）之遊戲包廂內，因故
    與林家溙發生口角爭執，竟心生不滿，基於傷害之犯意，而
    於同日17時52分，走至上址店內之廚房取出水果刀復返回包
    廂內，在要求林家溙道歉遭拒後，遂手持藏放於身後之該水
    果刀，接續砍向林家溙數刀，致林家溙因而受有頸部裂傷（
    1×0.2×0.2公分）；右手臂及左背裂傷（0.5×1.5×0.5公分、
    12×5×4、8.5×2×2公分）；左第伍指深度裂傷（1×0.5×0.3公
    分，1.2×0.1公分）；左手掌撕裂傷（5×0.5×1公分）併屈指
    深指肌腱、指神經斷裂，嗣因林家溙抵抗致水果刀掉落在地
    ，包廂內林家溱之友人徐健豪旋拾起該水果刀遞交給包廂外
    之劉蕊綺（原名劉恩綺），由劉蕊綺將之藏放於該店包廂外
    吧檯後，而徐健豪見林家溙雙肩大面積流血，即扶林家溙至
    附近之警備隊報案，因翁育鑫跟隨在後，於警方不知犯罪人
    時，即向警方坦承其犯行，而遭警方逮捕。
二、案經林家溙訴由臺北市政府警察局中山分局報告臺灣臺北地
    方檢察署檢察官偵查起訴。
    理  由
壹、證據能力方面
一、按被告以外之人於審判外之陳述，雖不符刑事訴訟法第159
    條之1至第159條之4等規定，而經當事人於審判程序同意作
    為證據，法院審酌該言詞陳述或書面陳述作成時之情況，認
    為適當者，亦得為證據。當事人、代理人或辯護人於法院調
    查證據時，知有刑事訴訟法第159條第1項不得為證據之情形
    ，而未於言詞辯論終結前聲明異議者，視為有前項之同意，
    刑事訴訟法第159條之5定有明文。該條文之立法意旨，在於
    確認當事人對於傳聞證據有處分權，得放棄反對詰問權，同
    意或擬制同意傳聞證據可作為證據，屬於證據傳聞性之解除
    行為，如法院認為適當，不論該傳聞證據是否具備刑事訴訟
    法第159條之1至第159條之4所定情形，均容許作為證據，不
    以未具備刑事訴訟法第159條之1至第159條之4所定情形為前
    提（最高法院104年度第3次刑事庭會議決議參照）。查本判
    決下列所引用被告翁育鑫以外之人於審判外所為陳述之供述
    證據，檢察官、被告及辯護人迄本院言詞辯論終結前，就該
    等證據之證據能力均未聲明異議（見本院卷第99至101、358
    至363頁），本院審酌該等證據作成時之情況，並無違法取
    證或其他瑕疵，認為均適於作為本案認定事實之依據，依刑
    事訴訟法第159條之5規定，該等供述證據皆有證據能力。
二、按刑事訴訟法第159條至第159條之5有關傳聞法則之規定，
    乃對於被告以外之人於審判外之言詞或書面陳述之供述證據
    所為規範，至非供述證據之物證，或以科學、機械之方式，
    對於當時狀況所為忠實且正確之記錄，性質上並非供述證據
    ，均應無傳聞法則規定之適用，如該非供述證據非出於違法
    取得，並已依法踐行調查程序，即不能謂其無證據能力。本
    案以下所引用之非供述證據，並無證據證明有出於違法取得
    之情形，復經本院依法踐行調查程序，應具有證據能力。
貳、認定犯罪事實所憑之證據及理由 
一、訊據被告就其於前揭時、地，因與告訴人林家溙有上述爭執
    之經過，致其心生不滿，而基於傷害告訴人之犯意，持刀攻
    擊告訴人，告訴人因而當場受有事實欄一所載傷勢等情均坦
    承不諱，核與證人即告訴人於警詢、偵訊及本院審理中（見
    偵卷第199至200、207至208頁、本院卷第350至358頁）、證
    人劉蕊綺於警詢及本院審理中（見偵卷第45至51頁、本院卷
    第339至350頁），及證人徐健豪於警詢及偵訊時（見偵卷第
    37至43、207至208頁）所為之證述情節大致相符，復有上址
    店內案發現場包廂外及樓下之監視器錄影光碟、畫面擷圖及
    蒐證照片、台灣基督長老教會馬偕紀念醫院（下稱馬偕醫院
    ）診斷證明書、臺北市政府警察局中山分局搜索扣押筆錄、
    扣押物品目錄表、扣押物品清單及扣押物照片、臺北市政府
    警察局鑑定書、馬偕醫院110年2月5日馬院醫外字第1100000
    633號函暨所附病歷影本及醫療影像光碟、奕賢骨外科診所1
    10年4月13日函及所附診療紀錄單、基督復臨安息日會醫療
    財團法人臺安醫院110年4月12日臺院醫業字第1100000196號
    函及所附就診病歷紀錄、臺北榮民總醫院110年4月14日北總
    企字第1109904075號函及所附病歷資料複製本、馬偕醫院11
    0年5月19日馬院醫外字第1100003014號函，及本院勘驗上揭
    監視器錄影光碟畫面之勘驗筆錄及擷圖（偵卷第57、63至69
    、73至103、163至181頁、偵卷證物袋、本院卷第29至67、1
    25至129、131至229、248至266、271頁、本院卷證物袋）等
    存卷可按，尚有水果刀1支、被告沾有告訴人血跡之上衣1件
    扣案可資佐證，足徵被告上開任意性自白確與事實相符。
二、告訴人所受如事實欄一之傷勢，係遭被告持刀接續攻擊數次
    之依據：
(一)告訴人於偵訊及本院審理時證述：被告第1次砍到我右手臂
    跟肩膀，他砍第2次時，我用左手擋刀，遭砍到左頸部，接
    著我要翻身逃走，所以他第3次攻擊就砍到我左肩，之後我
    將刀搶過來，因而造成左手掌撕裂、左手小姆指斷裂等語（
    見偵卷第199頁、本院卷第353至354、356頁)，其證言與馬
    偕醫院診斷證明書及病歷資料顯示之傷勢情形及部位（見偵
    卷第57頁、本院卷第29至67），尚屬相符。堪可認定告訴人
    遭被告持刀攻擊數次，而受有本案傷勢無疑。況被告於警詢
    時亦供承：和告訴人爭執後，我就持著水果刀往他身上雙臂
    劃，接續持刀攻擊他等語（見偵卷第24頁），可知被告於本
    院審理時稱僅砍告訴人右邊手部1下云云，明顯為避重就輕
    之詞，要不足採。
(二)且觀諸告訴人所受如事實欄一之傷勢，其中右手臂及左背裂
    傷部分，其等部位非相鄰，不可能僅僅是遭被告1次性砍刺
    之傷勢，應係遭被告持刀攻擊數次之結果；又該等傷勢非位
    於手掌附近，亦難認係因告訴人奪刀始造成的傷勢。是被告
    及其辯護人再辯稱：被告只有砍告訴人右邊手部1下，告訴
    人即奪刀，因奪刀始受有右手臂以外的傷勢云云，實難採信
    。
(三)從而，告訴人所受如事實欄一之傷勢，確係遭被告持刀接續
    攻擊數次所致，堪以認定，被告及其辯護人所執前詞，俱不
    足採信。
三、至被告辯稱我砍告訴人前，告訴人站立作勢攻擊我在先云云
    。惟證人即告訴人於偵訊及本院審理時均證述：被告叫我跟
    他道歉時，我是坐在包廂中間的沙發上滑手機，他則坐在我
    右手邊的沙發上，他見我不願道歉，就突然拿出刀朝我砍等
    語（見偵卷第199頁、本院卷第352頁），核與證人劉蕊綺於
    本院審理時所為證述：告訴人和被告原分別坐在偵卷第77頁
    下方照片中間及左邊的沙發上，而被告拿刀刺向告訴人時，
    告訴人是坐著的等語（本院卷第340至341頁），及證人徐健
    豪於警詢時所為證述：被告係起身從身後抽出水果刀撲向告
    訴人，反握刀子由上往下捅他等語（偵卷第39、43頁），尚
    屬相符。足認告訴人遭被告攻擊時是呈坐姿，被告則係持刀
    走向告訴人之位置，以站立並面對告訴人之狀態，反握水果
    刀由上往下刺砍，是告訴人於遭被告持刀攻擊前，並非站立
    ；且前揭證人劉蕊綺、徐健豪均未證述告訴人遭被告砍刺，
    前有作勢攻擊之情形。則被告辯稱：我砍告訴人前，告訴人
    站立作勢攻擊我在先云云，不足採信，自難認被告為本案犯
    行前，有面臨何不法侵害或緊急危難之情狀存在。
三、公訴意旨認被告所為出於殺人之犯意，惟被告及其辯護人均
    辯以：被告沒有朝告訴人胸口或頸部砍，是朝告訴人右邊手
    部、肩膀的部位砍過去，沒有殺害告訴人的意圖等語。按殺
    人未遂罪之成立，以有殺害他人生命之故意，著手於殺人之
    實行而未發生死亡之結果為要件，而殺人未遂罪、重傷害罪
    與普通傷害罪之區別，端賴行為人於行為時究出於殺人、使
    人受重傷或傷害他人身體之犯意而定；至殺人犯意之存否，
    固隱藏於行為人內部主觀之意思，被害人傷痕之多寡、受傷
    處所是否為致命部位、傷勢輕重程度、行為人下手情形、使
    用兇器種類、與被害人曾否相識、有無宿怨等情，雖不能執
    為區別殺人未遂、重傷害與普通傷害之絕對標準，然應衡審
    酌事發當時情況，深入觀察行為人之動機、行為人與被害人
    之衝突起因、行為當時所受之刺激，視其下手情形、力道輕
    重、攻擊部位、攻擊次數、手段是否猝然致被害人難以防備
    ，佐以行為人所執兇器、致傷結果、雙方武力優劣，暨行為
    後之行為等情綜合論斷行為人內心主觀之犯意。準此，行為
    人於行為當時，主觀上是否有殺人之故意，除應斟酌其使用
    之兇器種類、攻擊之部位、行為時之態度、表示外，尚應深
    入觀察行為人與被害人之關係、衝突之起因、行為當時所受
    之剌激、下手力量之輕重，被害人受傷之情形及行為事後之
    態度等各項因素綜合予以研析。經查：
(一)告訴人與被告案發時並不熟識，案發之日僅係於該址店內偶
    遇，又於本案發生前，只見過1、2次面，亦無任何糾紛或仇
    怨等情，業據被告供述、證人即告訴人及劉蕊綺之證述明確
    （見偵卷第26頁、本院卷第345至346、351頁），是告訴人
    與被告間並無深仇大恨。至於本案衝突起因，依被告供承：
    我於該店內的包廂遇到告訴人，遂關心他為何今日沒有上班
    ，他先回我因家裡有事，要顧母親，接著語氣很差的說「關
    你什麼事、關你屁事、不需你的關心」，我越想越生氣，覺
    得告訴人看不起我、講話又沒分寸，就走到廚房拿了水果刀
    並以右手持刀返回包廂找他理論，質問為何講話態度不好，
    要他道歉，但他不願意且又繼續嗆我，我遂持刀攻擊他等語
    （見偵卷第23至24頁）、證人徐健豪於警詢時證述：被告與
    告訴人發生爭吵不歡而散，被告暫時離開包廂，返回時便要
    告訴人為剛才的語氣及態度道歉，告訴人不願意，雙方又吵
    起來，被告突然從身後抽出1把水果刀攻擊告訴人等語（見
    偵卷第39頁）、證人劉蕊綺於本院審理時證述：因被告關心
    告訴人為何案發當日沒有上班，但告訴人不想講，遂起爭執
    ，被告便撲向告訴人，拿刀刺告訴人等語（見本院卷第341
    頁），及證人即告訴人於本院審理時證述：案發前，被告於
    包廂詢問我當日在做什麼，我回家裡有事，被告卻戲謔、嘲
    諷的說「你家裡能有什麼事」，因此我說「不關你的事」，
    後來被告第3次進入包廂時，質問要不要道歉，我說「憑什
    麼要跟你道歉」後，他就從背後拿出刀要砍我等語（見本院
    卷第351頁），經核前揭證人即告訴人、徐健豪、劉蕊綺之
    證詞及被告之供述，可知被告僅係因告訴人之言詞而心生不
    快，事出偶發，被告是否因此萌生殺害告訴人之犯意，自有
    可疑。又依前揭證人即告訴人、劉蕊綺及徐健豪之證述及被
    告供述可知，被告於持刀揮砍告訴人前，係與告訴人爭執理
    論在先，待不滿告訴人之回應後，始持刀攻擊他，衡諸若被
    告有殺害告訴人之故意，其見告訴人時，理應趁告訴人不及
    防備之際，立即上前持刀揮砍，甚至直接刺殺，豈會先與告
    訴人爭執理論？是以參酌案發前2人間之互動情形，被告辯
    稱並無殺害告訴人之意，要非無稽。
(二)證人即告訴人雖於偵查及本院審理時結證稱：被告第1刀是
    往我右側胸口處砍，因及時閃避，躲開要害處，只砍到我的
    右手臂，他第2刀又往我脖子刺，我用手擋沒擋成功，遂遭
    砍到左頸部，第3刀則往我左肩背再砍，他砍第4刀時，我手
    握刀刃把刀搶過來丟掉，將被告推開，走到門口，他都是朝
    我胸口及頸部要害處攻擊等語（見偵卷第199頁、本院卷第3
    52至354頁）。惟證人劉蕊綺於警詢時係證述：被告拿著刀
    子起身衝向坐在斜對角的告訴人，是反握刀子朝左邊肩膀後
    方反覆行刺等語；另證人徐健豪於警詢時則證述：被告反握
    著刀，由上往下捅在告訴人身上等語（見偵卷第39、49頁）
    ，證人劉蕊綺及徐健豪自始均未證述被告有朝告訴人的胸口
    、頸部之特定部位砍刺，則被告當時是否有刻意朝告訴人之
    胸口、頸部之要害處攻擊，非無疑問。而衡以告訴人甫遭攻
    擊時是坐姿，被告則持刀走向其所在位置，係站立並面對告
    訴人之狀態，反握水果刀砍刺是由上往下施力，業如前述，
    是依其等當時各自的身體姿勢，被告持刀朝告訴人身體由上
    往下砍刺，確實可能會先傷及告訴人上半身之任何部位，而
    被告實際向告訴人揮砍的數刀，依前揭證人即告訴人、劉蕊
    綺之證述亦知尚有身體其他部位，自無法逕認被告有刻意要
    攻擊屬告訴人的胸口等要害處而具有殺人犯意。
(三)又被告所持水果刀固然足供作殺人工具，並有該扣案水果刀
    照片1張為憑（見偵卷第83至85頁），惟依馬偕醫院診斷證
    明書及病歷資料顯示，被告揮砍到告訴人之身體部位，除頸
    部部位之傷勢外，其餘均非屬人體重要器官或血管所在，告
    訴人所受該傷害結果固非輕微，惟尚無證據顯示已有立即致
    命危害（見偵卷第57頁、本院卷第29至67頁）；又告訴人頸
    部固受有傷害，惟屬1×0.2×0.2公分之撕裂傷， 併參酌馬偕
    醫院函附照片（見本院訴卷第41頁)，尚難認定該傷勢係被
    告刻意朝告訴人之頸部出刀攻擊所致之結果。從而，綜合告
    訴人所受如事實欄一所示之傷勢的長度及深度觀之，被告應
    未將水果刀猛力且深入刺進告訴人身體深處，足證被告行刺
    時用力並非甚猛。
(四)根據證人劉蕊綺於本院審理時另證述：當被告撲上告訴人，
    我看到刀時，就跑出包廂了，接著證人徐健豪出來後，我將
    刀藏起來，告訴人遭刺的時間應該是監視器畫面顯示我跑出
    包廂外沙發坐的時候等語（見本院卷第341至343、347頁）
    ；而參以本院勘驗案發包廂外監視器錄影畫面（檔案名稱「
    0000000傷害(店家).MP4」），勘驗結果顯示：「
 1、影片時間00：00：00-00：01：10；畫面時間17：50：03-17
    ：52：07：
　　畫面為前址店內的吧檯。影片時間第9秒時，轉為四格監視
    器畫面（以下依四象限分別以畫面1至4表示）。被告坐在畫
    面3之店內大廳沙發。
 2、影片時間00：01：11-00：01：20；畫面時間17：52：08-17
    ：52：26：
　　告訴人、證人徐健豪及證人劉蕊綺從畫面4左下方進入，證
    人徐健豪左手端著盤子，該3人依序進入畫面2、3，再走進
    包廂內。
 3、影片時間00：01：21-00：01：58；畫面時間17：52：27-17
    ：53：42：
    被告從畫面3之大廳沙發上起身，經過畫面2、4後進入廚房
    。
 4、影片時間00：01：59-00：02：43；畫面時間17：53：43-17
    ：55：10：
    被告從廚房內走出，進入畫面4，經過畫面2、3後進入包廂
    （畫面時間 17：53：57-17：53：59）。
 5、影片時間00：02：44-00：02：53；畫面時間17：55：11-17
    ：55：31：
    證人劉蕊綺及證人徐健豪自包廂內走出至畫面3（畫面時間
    　17：55：11-17：55：13），證人徐健豪似右手持手機正
    在撥打電話。接著證人徐健豪從畫面3返回至包廂內，證人
    劉蕊綺在靠近包廂門口處並未進入；證人劉蕊綺在包廂門口
    處以左手向證人徐健豪左手拿取某物品（畫面時間　17：55
    ：25-17：55：27），接著兩人走出來至畫面3大廳中間，證
    人徐健豪右手持手機正在通話中；證人劉蕊綺在畫面2之吧
    台上放置某物品（畫面時間　17：55：29-17：55：31）。
 6、影片時間00：02：54-00：03：17；畫面時間17：55：32-17
    ：56：16：
    畫面3之證人徐健豪走返回包廂門口處，其先站在門口未進
    入，後似在包廂門口處來回進出；證人劉蕊綺一直坐在大廳
    沙發上。
 7、影片時間00：03：18-00：03：20；畫面時間17：56：17-17
    ：56：22：
    證人徐健豪先從包廂內走出至畫面3，告訴人亦從包廂內走
    出至畫面3，告訴人穿著之白色衣服，左手臂肩膀處有血漬
    。接著被告從包廂內走出至畫面3，證人劉蕊綺從沙發上起
    身往包廂方向走去，與被告擦身而過。
 8、影片時間00：03：21-00：03：35；畫面時間17：56：23-17
    ：56：51：
    證人劉蕊綺從畫面3進入包廂內。證人徐健豪在畫面2拉開門
    讓告訴人先走出去外面。被告從畫面3往畫面2走去，隨著告
    訴人及證人徐健豪從已開之大門走出去外面。隨後證人劉蕊
    綺從包廂內走出至畫面3，再走至畫面2從已開之大門走出去
    外面。
 9、影片時間00：03：36-00：03：40；畫面時間17：56：52-17
    ：57：00：
    告訴人走出至畫面1店外，證人劉蕊綺及證人徐健豪分別走
    在告訴人之左前及左後側，被告跟隨在該3人後方。」
    等情，有本院110年5月5日準備程序筆錄及畫面擷圖在卷足
    佐（見本院卷248至250、253至268頁）。依此，被告於包廂
    內持水果刀砍告訴人之時點，應係證人劉蕊綺第1次跑出包
    廂之17時55分11秒起，到證人徐健豪於該包廂門口將刀遞給
    證人劉蕊綺之17時55分27秒間，又被告持刀攻擊前與告訴人
    爭執之時點，則係被告進入包廂之17時53分57秒起到前述17
    時55分11秒之間，堪可認定被告攻擊告訴人之時間約16秒、
    而被告攻擊前之與告訴人間之口角衝突則未逾2分鐘。復參
    以證人徐健豪於警詢時證稱：被告的刀子被奪下後，和告訴
    人間即沒有再繼續扭打，因為告訴人雙肩大面積流血且滴血
    ，我便要告訴人和我去對面警備隊報案，被告就跟著我們等
    語（見偵卷第39頁)。則揆諸前揭事證所示被告於攻擊前，
    與告訴人之衝突時間、攻擊時間均非長，且當其持有的水果
    刀，因告訴人抵抗掉落後，即未再持續攻擊，之後尚跟隨證
    人徐健豪及告訴人前赴警備隊等情，亦難遽認被告下手時，
    有欲致告訴人於死之殺人犯意。
(五)綜上各情勾稽，盱衡被告攻擊告訴人之手段、及告訴人受傷
    之部位、傷勢之嚴重程度及監視錄影勘驗結果等客觀情狀綜
    合判斷，被告主觀上是否有殺人之犯意，尚有相當之合理懷
    疑存在，依罪證有疑利歸被告原則，本案尚難遽認被告行為
    時主觀上係基於致告訴人於死之殺人故意，僅足認定被告主
    觀上係基於傷害之犯意而持刀攻擊告訴人。公訴意旨認被告
    係基於殺人之故意，為上開犯行，難認有據。  
五、綜上，本案事證明確，被告犯行均洵堪認定，應依法論科。
     
參、論罪科刑　
一、核被告所為，係犯刑法第277條第1項之傷害罪。公訴意旨認
    被告係犯刑法第271條第2項、第1項之殺人未遂罪嫌，尚有
    未合，惟因兩者基本社會事實同一，爰依法變更起訴法條。
二、被告持刀揮砍告訴人身體數刀的數個舉動，係基於單一之傷
    害犯意，於時間、空間緊密相連之環境下所為之接續行為，
    合為包括之一行為評價較合理，為接續犯。
三、被告前因營利姦淫猥褻案件，經判處罪刑有期徒刑4月確定
    ，於109年6月29日因徒刑易科罰金出監而執行完畢，有臺灣
    高等法院被告前案紀錄表附卷可證，其於受有期徒刑之執行
    完畢後，5年以內故意再犯有期徒刑以上之本罪，為累犯。
    然參諸司法院大法官會議釋字第775號解釋意旨，衡酌被告
    前所涉該罪，與本案所犯之罪名不同，不法關聯性甚低，且
    卷內並無證據認定被告有特別惡性及對刑罰反應力薄弱之具
    體事由，故本案不予加重其刑。
四、又被告供承：我於犯案後與告訴人及證人徐健豪一同前往警
    局，並於警員當下詢問案情時，即表示要來自首，接著就被
    壓制在地等語（見偵卷第21、140頁），證人徐健豪於警詢
    時則證述：我扶著告訴人搭電梯要到警備隊報案，被告一語
    不發跟著，當到警備隊門口，警察見狀出來詢問傷者是誰砍
    的時，被告便自己舉手坦承，而遭警察壓制在地並上手銬等
    語（見偵卷第39至41頁），又證人劉蕊綺證述：我先去警局
    請警察叫救護車，之後被告、告訴人及證人徐健豪就出現在
    警備隊門口等語（見偵卷第49頁、本院卷第348頁），堪認
    被告應係在員警尚未發覺其有傷害犯行前，即主動向具有偵
    查犯罪權限之警員坦承傷害犯行，而合於自首之要件，爰依
    刑法第62條前段規定減輕其刑。
五、爰審酌被告僅因細故即持水果刀率爾痛下重手，致告訴人受
    有前揭傷害，而緊急手術並住院數日，所受傷勢雖未達重傷
    害之程度，惟就左手掌、手指部位之傷勢尚有經長期復健治
    療之需，有前揭奕賢骨外科診所110年4月13日函及馬偕醫院
    110年5月19日函附卷可查（見本院卷第125、271頁），其所
    為已足對告訴人之身心構成極大威脅，且被告迄今仍未與告
    訴人和解，以取得告訴人之原諒，顯然欠缺對他人之尊重，
    並對社會共同生活秩序構成既深且鉅之危害，情節重大，再
    斟酌其向告訴人理論前，即前往廚房拿取水果刀，以手持預
    藏於身後，顯見當時已有若告訴人之回應不如己願時，即持
    刀攻擊傷害告訴人之犯罪動機、目的、手段，惟念被告犯後
    尚能坦認犯行，兼衡告訴人之意見、被告於本院審理時自陳
    之智識程度、家庭生活、經濟狀況等一切情狀（見本院卷第
    367頁），量處如主文第1項所示之刑，以示懲儆。
六、扣案之水果刀1支，固為被告供本案犯罪所用之物，但是從
    上址店內廚房拿取，非被告所有之物，業據其供述在卷；另
    扣案之白衣1件，係被告犯案時所穿沾有告訴人血液之短袖
    上衣，亦據被告坦承不諱，惟非違禁物，復非供犯罪所用或
    預備之物，亦非因犯罪所得之物。從而，前揭扣案之物品均
    不予宣告沒收。 　
據上論斷，應依刑事訴訟法第299條第1項前段、第300條，判決
如主文。
本案經檢察官陳宏杰提起公訴，檢察官楊舒雯到庭執行職務
中　　華　　民　　國　　110 　年　　12　　月　　1 　　日
　　　　　　　　　刑事第十四庭  審判長法　官 余銘軒
　　　　　　　　　　                  法　官 姚念慈
　　　　　　　　　　　　　　　　　　　法　官 黃文昭　
上正本證明與原本無異。 
如不服本判決應於收受送達後20日內向本院提出上訴書狀，並應
敘述具體理由；其未敘述上訴理由者，應於上訴期間屆滿後20日
內向本院補提理由書（均須按他造當事人之人數附繕本）「切勿
逕送上級法院」。告訴人或被害人如對於本判決不服者，應具備
理由請求檢察官上訴，其上訴期間之計算係以檢察官收受判決正
本之日期為準。因疫情而遲誤不變期間，得向法院聲請回復原狀
。
                                      書記官 周豫杰
中　　華　　民　　國　　110 　年　　12　　月　　6 　　日
附錄本案論罪科刑法條：中華民國刑法第277條　
中華民國刑法第277條
傷害人之身體或健康者，處5年以下有期徒刑、拘役或50萬元以
下罰金。
犯前項之罪，因而致人於死者，處無期徒刑或7年以上有期徒刑
；致重傷者，處3年以上10年以下有期徒刑。